臺灣臺北地方法院刑事判決　　　　　　　95年度易字第1139號
公　訴　人　台灣台北地方法院檢察署檢察官
被　　　告　甲○○
選任辯護人　翁顯杰律師
上列被告因違反商標法案件，經檢察官提起公訴（九十五年度偵
字第六０一五號），被告於本院準備程序中就被訴事實為有罪之
陳述，經公訴人聲請於審判外進行協商程序，本院合議庭予以同
意，並裁定由受命法官獨任進行協商程序，茲判決如下：
    主      文
甲○○連續明知為未得商標權人同意，於同一商品使用相同之註
冊商標之商品而販賣，處有期徒刑月，如易科罰金以銀元佰
元即新臺幣玖佰元折算壹日，緩刑貳年。扣案如附表所示之仿冒
商標商品共貳拾件均沒收。
    事實及理由
一、甲○○前因違反商標法案件，經臺灣板橋地方法院檢察署檢
    察官以九十四年度偵字第三八四九號為緩起訴處分，並於民
    國九十五年三月十五日執行完畢。卻仍未予警惕，明知「AB
    ERCROMBIE」、「ABERCROMBIE&FITCH」等商標圖樣，係美商
    A&F商標公司向我國經濟部中央標準局（現改制為經濟部智
    慧財產局）申請註冊取得商標專用權，指定使用於男女服裝
    、短褲、汗衫、Ｔ恤、西裝、長褲、襯衫、裙子、運動裝、
    外衣、大衣、雨衣、洋裝、褲裙、短衫、夾克、雪衣、軍裝
    、背心、內衣、防水衣、鋼盔、安全帽、冠帽、領帶、手套
    、襪子、褲襪、圍巾、浴巾、毛巾、手帕、抹布、尿布等商
    品；又「HOLLISTER CO.」之商標圖樣，係美商‧J‧M‧H‧
    商標公司向經濟部智慧財產局申請註冊取得商標專用權，指
    定使用於衣服、靴鞋、襪子、圍巾、頭巾、領帶、領結、冠
    帽等商品，均仍在專用期間內，未經上開商標權人同意，不
    得於同一商品使用相同或類似之註冊商標，或明知係上開商
    品而販賣、意圖販賣而陳列，惟其竟仍基於販賣仿冒商標商
    品之概括犯意，自九十四年十月三十日起，向中國大陸地區
    某商家購入仿冒上開商標之商品後，在臺北市○○區○○路
    五一七巷一弄二號其所經營之Life Pattern服飾店公開陳列
    ，並以每件新臺幣（下同）三百元至五百元不等之價格，連
    續販賣予不特定顧客牟利。嗣於九十五年一月二十四日下午
    三時四十分許，經警持搜索票至上開處所執行而查獲，並扣
    得如附表所示之仿冒「ABERCROMBIE&FITCH」商標上衣十三
    件、外套六件及仿冒「HOLLISTER」商標之上衣一件。
二、證據：
(1)、被告甲○○於警、偵訊及本院訊問時之自白。
(2)、告訴代理人於警詢時之指述。
(3)、經濟部中央標準局商標註冊證三紙、中華民國商標註冊證一
    張。
(4)、現場照片一張。
(5)、產品鑑定書一份。
(6)、扣案如附表所示之仿冒商標商品共二十件。
三、本案之犯罪事實，業據被告甲○○於本院準備程序中為有罪
    之陳述，經公訴人聲請於審判外進行協商程序，本院合議庭
    予以同意，並裁定由受命法官獨任進行協商程序後，檢察官
    與被告達成協商之合意，並由檢察官聲請本院改依協商程序
    而為判決。其等合意內容為：被告願受有期徒刑三月，得易
    科罰金，緩刑二年之科處。且扣案如附表所示之仿冒商標商
    品共二十件均沒收。經查被告於行為時年輕識淺，一時失慮
    致罹刑章，其於本案陳列之仿冒商標商品數量不多，且於犯
    罪後自始坦承犯行，態度良好，且已與美商A&F公司及J‧M
    ‧H‧公司達成和解，有和解書一份存卷可參。又被告前未
    曾受有期徒刑以上刑之宣告，有臺灣高等法院被告前案紀錄
    表、軍法案件紀錄表各一份在卷可稽，其於犯罪後深表悔意
    ，積極與告訴人尋求和解，而被害公司之告訴代理人並均到
    庭表示同意給予被告上開刑度等情，有刑事陳報狀及本院九
    十五年十月二日訊問筆錄各一份附卷可查，是被告經此偵、
    審程序及科刑宣告之教訓後，當已知所警惕而無再犯之虞，
    本院認為給予被告有期徒刑三月，得易科罰金，緩刑二年之
    諭知，並無不當。故上開協商合意並無刑事訴訟法第四百五
    十五條之四第一項所列之各款情形，本院爰不經言詞辯論，
    於協商合意範圍內為協商判決。
四、應適用之法條：刑事訴訟法第四百五十五條之二第一項、第
    四百五十五條之四第二項、第四百五十五條之八、商標法第
    八十二條、第八十三條，刑法第二條第一項前段、第十一條
    、第七十四條第一項第一款，修正前刑法第五十六條、第四
    十一條第一項前段，修正前罰金罰鍰提高標準條例第二條，
    現行法規所定貨幣單位折算新臺幣條例第二條。
五、協商判決除有刑事訴訟法第四百五十五條之四第一項第一款
    於本訊問程序終結前，被告撤銷協商合意或檢察官撤回協商
    聲請者；第二款被告協商之意思非出於自由意志者；第四款
    被告所犯之罪非第四百五十五條之二第一項所定得以聲請協
    商判決者；第六款被告有其他較重之裁判上一罪之犯罪事實
    者；第七款法院認應諭知免刑或免訴、不受理者情形之一；
    及違反同條第二項法院應於協商合意範圍內為判決，法院為
    協商判決所科之刑，以宣告緩刑、二年以下有期徒刑、拘役
    或罰金為限等規定者外，不得上訴。
六、如有前項得上訴之情形者，得自收受判決送達之日起十日內
    ，向本院提出上訴書狀，上訴於第二審法院。
中　　華　　民　　國　　96　　年　 　1　　月　　9 　　日
　　　　　　　　　刑事第三庭    法　官　游士珺
上正本證明與原本無異。
如不服本判決，應於判決送達後10日內向本院提出上訴狀（應抄
附繕本）。告訴人或被害人如對於本判決不服者，應具備理由請
求檢察官上訴，其上訴期間之計算係以檢察官收受判決正本之日
期為準。
                                書記官  林素霜
中　　華　　民　　國　　96　　年　　1 　　月　　16　　日
附錄論罪科刑實體法條文：
商標法第82條
明知為前條商品而販賣、意圖販賣而陳列、輸出或輸入者，處一
年以下有期徒刑、拘役或科或併科新臺幣5萬元以下罰金。
附表：
一、仿冒「ABERCROMBIE&FITCH」商標之上衣拾參件、外套陸件
    。
二、仿冒「HOLLISTER」商標之上衣壹件。
